臺灣新竹地方法院刑事判決
111年度交易字第7號
公  訴  人  臺灣新竹地方檢察署檢察官
被      告  廖嘉興


上列被告因公共危險案件，經檢察官提起公訴（110年度偵字第1
1330號），被告於本院準備程序時坦承犯行，經告以簡式審判程
序之旨，並聽取檢察官、被告之意見後，本院改行簡式審判程序
，並判決如下：
    主  文
廖嘉興駕駛動力交通工具而有吐氣所含酒精濃度達每公升零點二
五毫克以上情形，累犯，處有期徒刑陸月，如易科罰金，以新臺
幣壹仟元折算壹日。
     事實及理由
一、本件犯罪事實及證據，除證據部分補充被告廖嘉興於本院準
    備程序、審理時之自白外，餘均引用檢察官起訴書之記載（
    如附件）。
二、論罪科刑：被告行為後，刑法第185條之3第1項業於111年1
    月28日修正公布，於同年月30日施行，此次修正將原定處罰
    自「2年以下有期徒刑，得併科20萬元以下罰金」，提高為
    「3年以下有期徒刑，得併科30萬元以下罰金」，經比較新
    舊法結果，修正後規定對被告並未較為有利，依刑法第2條
    第1項前段規定，應適用行為時即修正前之規定。故核被告
    所為，係犯修正前刑法第185條之3第1項第1款之駕駛動力交
    通工具而有吐氣所含酒精濃度達每公升0.25毫克以上罪。被
    告有起訴書犯罪事實欄所載前案暨執行完畢紀錄，有臺灣高
    等法院被告前案紀錄表在卷可稽，於徒刑執行完畢後五年內
    又故意再犯有期徒刑以上之本罪，為累犯，參酌被告前案亦
    係犯公共危險案件經論罪科刑，前、後二案所犯罪質均相同
    ，足認被告忽視法律禁令，對刑罰反應力薄弱，本案應依法
    加重其刑。爰審酌被告前已有多次公共危險前科紀錄，仍未
    知警惕，本次又於飲酒後不顧公眾安危，貿然駕車行駛於公
    眾往來之道路，誠屬不該；另考量被告大專畢業之智識程度
    、現從事電腦維修採購工作、月收入新臺幣2、3萬元、與父
    母同住之家庭經濟狀況，暨其酒醉程度，犯後坦承犯行、態
    度尚佳等一切情狀，量處如主文所示之刑，並諭知易科罰金
    之折算標準，以資懲戒。
據上論斷，應依刑事訴訟法第273條之1第1項、第299條第1項前
段、第310條之2、第454條第2項，判決如主文。
本案經檢察官陳榮林提起公訴，檢察官邱宇謙到庭執行職務。
中　　華　　民　　國　　111 　年　　2 　　月　　17　　日
                  刑事第九庭  法　官  卓怡君
以上正本證明與原本無異。　　　　　　　　　
如不服本判決應於收受本判決後20日內向本院提出上訴書狀，上
訴書狀應敘述具體理由。上訴書狀未敘述上訴理由者，應於上訴
期間屆滿後20日內補提理由書狀於本院（均須按他造當事人之人
數附繕本）「切勿逕送上級法院」。　
中　　華　　民　　國　　111 　年　　2 　　月　　17　　日
                              書記官  胡家寧

附錄本判決論罪法條：
修正前中華民國刑法第185條之3第1項第1款
駕駛動力交通工具而有下列情形之一者，處2年以下有期徒刑，
得併科20萬元以下罰金：
一、吐氣所含酒精濃度達每公升零點二五毫克或血液中酒精濃度
    達百分之零點零五以上。　
【附件】
臺灣新竹地方檢察署檢察官起訴書
                                    110年度偵字第11330號
　　被　　　告　廖嘉興　男　40歲（民國00年0月00日生）
　　　　　　　　　　　　住新竹縣○○鄉○○村○○街00號
　　　　　　　　　　　　國民身分證統一編號：Z000000000號
上列被告因公共危險案件，業經偵查終結，認應提起公訴，茲將
犯罪事實及證據並所犯法條分敘如下：
　　　　犯罪事實
一、廖嘉興前有5次酒後駕車之公共危險前科，前次酒駕經臺灣
    新竹地方法院以109年度竹北交簡字第825號判決判處有期徒
    刑5月確定，於民國110年8月15日執行完畢出監。仍不知悔
    改，於110年8月20日14時許起至同日21時許止，在新竹縣湖
    口鄉中興國小附近某朋友住處飲用酒類後，其吐氣所含酒精
    濃度已逾每公升0.25毫克，猶自上址騎駛車牌號碼000-000
    號普通重型機車上路。迨於同日21時29分許，行經新竹縣○○
    鄉○○路0段000號對面，不慎與彭世明所駕駛車牌號碼0000-0
    0號自用小客車發生碰撞（僅廖嘉興受傷），經警到場處理
    並於同日22時32分許，對廖嘉興測試吐氣所含酒精濃度達每
    公升0.71毫克而查獲。
二、案經新竹縣政府警察局新湖分局報告偵辦。
　　　　證據並所犯法條
一、證據：
(一)被告廖嘉興於警詢及偵查中之自白。
(二)道路交通事故現場圖、道路交通事故調查表㈠、㈡、當事人酒
    精測定紀錄表、新竹縣政府警察局舉發違反道路交通管理事
    件通知單影本、職務報告各1份、現場照片8張、監視器影像
    翻拍照片4張。
二、核被告所為，係犯刑法第185條之3第1項第1款之公共危險罪
    嫌。又被告受有如犯罪事實欄所載有期徒刑之執行完畢，有
    本署刑案資料查註紀錄表1份在卷可按，其於5年以內故意再
    犯有期徒刑以上之罪，為累犯，請審酌依刑法第47條第1項
    規定及司法院釋字第775號解釋意旨加重其刑。
三、依刑事訴訟法第251條第1項提起公訴。
　　此　致
臺灣新竹地方法院
中　　華　　民　　國　 110　　年　　11　　月　　10　　日
                            檢  察  官    陳  榮  林
本件正本證明與原本無異
中　　華　　民　　國　 110　　年　　11　　月　　25　　日
                            書  記  官    張  羽  函
附錄本案所犯法條全文
中華民國刑法第185條之3
駕駛動力交通工具而有下列情形之一者，處 2 年以下有期徒刑
，得併科 20 萬元以下罰金：
一、吐氣所含酒精濃度達每公升零點二五毫克或血液中酒精濃度
    達百分之零點零五以上。
二、有前款以外之其他情事足認服用酒類或其他相類之物，致不
    能安全駕駛。
三、服用毒品、麻醉藥品或其他相類之物，致不能安全駕駛。
因而致人於死者，處 3 年以上 10 年以下有期徒刑；致重傷者
，處 1 年以上 7 年以下有期徒刑。

本件係依刑事訴訟法簡易程序辦理，法院簡易庭得不傳喚被告、
輔佐人、告訴人、告發人等出庭即以簡易判決處刑；被告、被害
人、告訴人等對告訴乃論案件如已達成民事和解而要撤回告訴或
對非告訴乃論案件認有受傳喚到庭陳述意見之必要時，請即另以
書狀向簡易法庭陳述或請求傳訊。